臺灣臺北地方法院民事判決　　　　　　99年度勞簡上字第84號
上　訴　人　陳忠臺即陳建佾之.
　　　　　　陳秀鳳即陳建佾.
　　　　　　彭統賢
　　　　　　賴世家
前列四人共同
訴訟代理人　陳豪杉律師
被上訴人　　王秋驊即臺北縣私立佑名汽車駕駛人訓練班
訴訟代理人　林財生律師
上列當事人間請求給付資遣費事件，上訴人對於中華民國99年7
月8日本院勞工法庭99年度勞簡字第4號第一審判決提起上訴，本
院於民國100年8月3日言詞辯論終結，判決如下：
    主  文
上訴駁回。
第二審訴訟費用由上訴人負擔。
    事實及理由
甲、程序事項：
    按「當事人死亡者，訴訟程序在有繼承人、遺產管理人或其
    他依法令應續行訴訟之人承受其訴訟以前當然停止」，又「
    第168條至第172條及前條所定之承受訴訟人，於得為承受時
    ，應即為承受之聲明」，民事訴訟法第168條、第175條定有
    明文。本件原上訴人陳建佾於上訴後之100年1月19日死亡，
    而其繼承人陳忠臺、陳涂秀鳳已具狀聲請承受訴訟在卷（本
    院卷，頁71），經核與前揭規定相符，應予准許。
乙、實體事項：
一、上訴人起訴主張：
（一）原上訴人即被繼承人陳建佾、上訴人彭統賢及賴世家（下
      稱上訴人等）分別自民國96年3月23日、95年6月25日、96
      年4月4日起受雇於被上訴人即臺北縣私立佑名汽車駕駛人
      訓練班（負責人王秋驊）擔任教練，薪資按每期教導之駕
      訓班學員人數，每人2200元計算（如經指定教練，每人另
      加教練費 200元），除經學員指定由特定教練教導者外，
      其餘學員均由被上訴人平均分配予各教練。惟被上訴人於
      98年1月30日告知上訴人等，將自42期A班後調降教練費為
      每人1600元至1900元不等，上訴人等表明不願接受。被上
      訴人又於同年 2月初要求簽署內含大量扣薪等規定之「教
      學守則」，並稱如未簽署者，即不予分配學員，而上訴人
      等拒為簽署，詎被上訴人果自同年 2月19日起即未再分配
      學員予上訴人等，甚而將上訴人等自教練排班表上除名，
      此後上訴人等雖繼續打卡上班，然被上訴人即未再給付薪
      資。為此，被繼承人陳建佾曾向臺北縣（現改制為新北市
      ）政府勞工局申請勞資爭議協調會仍未果，被繼承人陳建
      佾乃於98年3月12日依勞動基準法第14條第1項第 5款以存
      證信函向被上訴人終止勞動契約。嗣後上訴人彭統賢、賴
      世家亦於同月13日以存證信函，依勞動基準法第14條第1
      項第5、6款規定，終止勞動契約。
（二）上訴人等依勞動基準法第14條第 4項準用第17條規定，得
      請求被上訴人應付未付之工資（含預告期間工資、特別休
      假工資、離職前工資）及資遣費如下：
    1.被繼承人陳建佾之平均工資為 3萬4174元、彭統賢之平均
      工資為3萬8652元、賴世家之平均工資為4萬3757元。
    2.資遣費：
   （1）陳建佾之新制年資自96年3月23日起至98年3月12日止，
        共1年11月又17天，資遣費為3萬3557元【1×0.5+（
        11+17/30）/12×0.5≒0.98194，3萬4174×0.98194＝
        3萬3557】。
   （2）彭統賢之新制年資自95年6月25日起至98年3月13日止，
        共2年8個月又17天，被上訴人應給付之資遣費為5萬
        2448元【2×0.5+（8+17/30）/12×0.5≒1.35694，
        3萬8652×1.356 94＝5萬2448】。
   （3）賴世家之新制年資自96年4月4日起至98年3月13日止，
        共1年11個月又9天，被上訴人應給付之資遣費為4萬
        2481元【1×0.5+（11+9/30）/12×0.5≒0.97083，4
        萬3757×0.970 83＝4萬2481】。
    3.預告期間之工資：
      上訴人等均繼續受僱於被上訴人1年以上未滿3年，預告期
      間皆為20日，故被上訴人應給付上訴人等預告期間工資各
      為：
   （1）陳建佾為2萬2783元（3萬4174÷30×20＝2萬2783）。
   （2）彭統賢為2萬5768元（3萬8652÷30×20＝2萬5768）。
   （3）賴世家為2萬9171元（4萬3757÷30×20＝2萬9171）。
    4.應休未休之特別休假工資：
      上訴人等雖為按件計酬勞工，惟仍有特別休假權利，伊等
      繼續受僱於被上訴人均超過1年，被上訴人每年應給予7日
      特別休假，然被上訴人從未准許伊等請休特別休假。為此
      ，爰向被上訴人請求給付應休未休之工資各為：
   （1）陳建佾為7974元（3萬4174÷30×7＝7974）。
   （2）彭統賢為9019元（3萬8652÷30×7＝9019）。
   （3）賴世家為1萬210元（4萬3757÷30×7＝1萬210）。
    5.被上訴人自98年2月20日起，即不再分配學員予上訴人等
      ，然上訴人等均仍正常上班，爰依民法第487條規定請求
      被上訴人給付上訴人等於正常分配工作情況下所得請領之
      工資，茲以平均工資為標準計算，則被上訴人應給付伊等
      離職前之工資各為：
   （1）陳建佾2萬2783元（3萬4174÷30×20＝2萬2783）。
   （2）彭統賢2萬7056元（3萬8652÷30×21＝2萬7056）。
   （3）賴世家3萬630元（4萬3757÷30×21＝3萬630）。
    6.綜上，被上訴人應分別給付陳建佾8萬7097元、彭統賢11
      萬4291元、賴世家11萬2492元。
二、被上訴人抗辯略以：
（一）緣兩造於訂定僱傭契約時，均簽訂有「教練守則」，俾供
      教學之指導，惟上訴人等並未遵守，致屢遭投訴，要求更
      換教練。又自97年起，網路流傳諸多內容為對教練之負面
      意見之不利於被上訴人之言論，為此，被上訴人乃於98年
       1月間重新彙整「教練守則」之內容，並更名為「教學守
      則」，除公告周知外，並請其等於該守則簽名，以示知悉
      及遵守。被上訴人雖曾表示「未簽名者暫停分配學員」，
      然未實際執行，此自上訴人等於98年 2月仍受分配學員，
      即足證明。又被上訴人於98年1、2月間，確曾與上訴人等
      商議酌降教練費，惟未獲上訴人等同意，被上訴人亦未貿
      然片面調降教練費。而於42期 B班報名截止前，上訴人等
      即表示「不再教」，是以42期B班開訓後報名者（98年2月
      19日至98年 2月25日期間40餘人），依其意願並未繼續分
      配給上訴人。上訴人等既係自請離職，當然不得請求給付
      資遣費及預告期間工資。
（二）上訴人彭統賢、賴世家以未獲被上訴人分配42期 B班學員
      為由終止勞動契約，並無理由。蓋被上訴人所屬教練，劃
      分為A、B兩班。各班教練原則僅負責該班學員之教學，其
      有例外之情形者，僅限於「學員指定教練」之情況。而彭
      統賢、賴世家2人為A班之教練，故當第42期 B班開訓時，
      渠等未受分配學員，自屬正常。是渠等以未獲被上訴人分
      配B 班學員為由，終止兩造契約，即屬無據。又證人黃琬
      珺雖證稱被上訴人要求伊不要分配學員予彭統賢、賴世家
      ，然黃琬珺於第42期 B班開訓即已離職，是其證言並無足
      採。
（三）上訴人等主張有應休未休工資云云，並無足採，蓋上訴人
      等係按件計酬勞工，故渠等如請休特別假，則必形成無「
      件」可計之無酬狀態，因之渠等未請休特別假並非被上訴
      人否准其休特別假，故渠等請求特休未休之工資無理由。
（四）另縱認本件上訴人等請求有理由，被上訴人亦得以對渠等
      之損害賠償請求權抵銷之。蓋依兩造之契約，上訴人等就
      所使用之教練車負有保管責任，該等車輛於渠等離職時皆
      有損毀，惟均未為修復，被上訴人嗣後分別就陳建佾、彭
      統賢、賴世家保管之車輛，花費各1萬1400元、2萬8200元
      、 2萬4600元維修，爰各於渠等請求有理由之範圍內抵銷
      之等語，資為抗辯。
三、原審為上訴人全部敗訴之判決，上訴人不服，提起上訴，聲
    明求為：（一）原判決廢棄；（二）第 1項廢棄部分，被上
    訴人應給付陳忠臺、陳涂秀鳳6萬5772元、彭統賢9萬8548元
    、賴世家 8萬2392元，並自起訴狀繕本送達翌日起至清償日
    止，按年息 5％計算之利息；（三）第一、二審訴訟費用由
     被上訴人負擔。被上訴人於本院則聲明：上訴駁回。
四、兩造不爭執之事實：
（一）被繼承人陳建佾及上訴人彭統賢、賴世家分別自96年 3月
      23日、95年6月25日、96年4月 4日起受僱於被上訴人，擔
      任汽車駕駛訓練班教練，每日均需打卡上下班，薪資則按
      每期負責教導之駕訓學員人數、每位以2200元計算，於各
      期學員結訓後由被上訴人以現金支付，屬按件計酬之勞工
      ；並約定學員除特別指定由特定教練教導者外，均由被上
      訴人平均分配學員。兩造間存有僱傭契約關係，並有勞動
      基準法之適用。
（二）被上訴人於98年 1月30日向被繼承人陳建佾、上訴人彭統
      賢、賴世家及被告駕駛訓練班全體教練表示將調降按件計
      酬數額，然實際上並未調降；又於同年 2月間要求上訴人
      等在內之全體教練簽教學守則，否則即不再分配學員；惟
      上訴人等仍拒絕教學守則之簽署。
（三）被上訴人於42期B班（開課日98年2月19日、結訓日98年3
      月25日）未分配學員予上訴人彭統賢，被繼承人陳建佾、
      上訴人賴世家則各有1名學員指定擔任教練。
（四）被繼承人陳建佾於98年 3月12日，上訴人彭統賢、賴世家
      於98年 3月13日對被上訴人寄發存證信函，以被上訴人自
       42期A班起未經被繼承人陳建佾、上訴人彭統賢、賴世家
      之同意，分別調降其等教授每位學員計酬數額為1600元、
      1900元、1700元，且自42期 B班未再分配學員予上訴人等
      為由，而依勞動基準法第14條第1項第5款、第 6款規定，
      終止兩造間僱傭契約。
（五）被繼承人陳建佾以被上訴人為僱主向臺北縣政府勞工局申
      請勞資爭議協調，表示因被上訴人自98年2月10日起未再
      為其安排學員，遂請求被上訴人給付資遣費、特別休假工
      資、98年2月份工資、非自願離職證明書；被上訴人有於
      現場給付被繼承人陳建佾98年2月份工資2萬4612元，至於
      被繼承人陳建佾其餘主張則不同意，故協調不成立。
（六）上訴人彭統賢、賴世家離職前6個月平均工資為分別3萬
      8652元、4萬3757元。
五、得心證之理由：
    前開不爭執之事實，有上訴人等提出之勞工保險被保險人投
    保資料表、教學守則、被上訴人42期B班、43期A班教練排班
    表、勞資爭議協調申請會會議紀錄、教練場相片及上訴人等
    寄發之存證信函等影本為證外（本院98年度店勞調字第25號
    ，頁15至32），並為兩造所是認，堪認真實。本件上訴人等
    以被上訴人自42期 B班未再分配學員予上訴人等為由，而依
    勞動基準法第14條第1項第5款、第 6款規定，終止兩造間僱
    傭契約，被上訴人則以前詞置辯，兩造爭點厥為：（一）被
    上訴人有無勞動基準法第14條第1項第5款所規定不供給充分
    工作予上訴人等之情事？上訴人等據以依同法第14條第 1項
    第5款、第6款規定終止兩造間勞動契約，是否生終止之效力
    ？（二）上訴人等請求資遣費、積欠工資、未休特別休假折
    算工資，有無理由？經查：
（一）被上訴人有無勞動基準法第14條第1項第5款所規定不供給
      充分工作予上訴人等之情事？上訴人等據以依同法第14條
      第1項第5款、第 6款規定終止兩造間勞動契約，是否生終
      止之效力？
    1.按雇主不依勞動契約給付工作報酬，或對於按件計酬之勞
      工不供給充分之工作者；雇主違反勞動契約或勞工法令，
      致有損害勞工權益之虞者，勞工得不經預告終止契約，勞
      動基準法第14條第1項第5款、第 6款定有明文。本件上訴
      人等為被上訴人教練場之教練，其薪資乃以每期負責教導
      之駕訓學員人數、每位以2200元之方式計算（如經指定教
      練，每人加 200元），於各期學員結訓後由被上訴人以現
      金支付，而屬按件計酬之勞工，合先敘明。
    2.有關被上訴人有無不供給充分之工作與上訴人等一節，上
      訴人等雖主張因其等未簽署「教學守則」，故被上訴人自
      42期B班起未按排學員，並提出教學守則、42期B班及43期
       A班教練排班表等影本，及書立「未簽名者，手上期別教
      完，就不再分配學員」之公告相片為證。惟上開事實經訊
      之證人即被上訴人現任人事主任楊昭娟證稱，白板上記載
      未簽教學守則者手上學員教完不再分配學員等字樣之原因
      ，乃係於42期 A班一開課後，即發生學員岳于珊投訴上訴
      人賴世家挖鼻孔、睡覺，堅持退費否則投訴消基會之事件
      、學員李品儀亦因上訴人賴世家時間無法配合而要求換教
      練，故股東會認為教練不珍惜學員，決議對未簽教學守則
      者分發學員人數打七折。另被繼承人陳建佾、上訴人彭統
      賢部份，有學員投訴陳建佾太兇、彭統賢時間無法配合，
      投訴者很多，連網路上都有，因此才制訂教學守則。42期
      B班時，「有一個學員指定陳建佾，結果在42B開課之前，
      陳建佾要學員來告訴櫃台說陳建佾不教要離職了，要我們
      幫他更換教練。陳建佾說不教時，負責人打電話給彭統賢
      、賴世家請他們回來教 B班的學員，因為學員太多，賴世
      家跟彭統賢也跟負責人說他們不教，打電話時我在旁邊」
      ，「（所以 42B本來彭統賢、賴世家是沒有分配學員的？
      ）對， 42B開課後兩天，負責人打電話給彭統賢、賴世家
      他們才說他們不回來。42B本來A班就沒有分，除非 42B有
      多出來。陳建佾在42A分到四個學員，42B本來就要發給陳
      建佾，但他說他不教， 42B彭統賢、賴世家本來就應該不
      會派學員，後來開課後再發學員給他們，他們就說他們不
      教」，「（ 42B在你們打電話給彭統賢、賴世家之前究竟
      有無多出的學員？）（98年 2月）19號以前本來是沒有分
      給他們的，都是分給B班的教練，（98年2月）19號以後多
      收了50幾個學生，隔兩天說要分給他們，他們就說他們不
      教了」，「（陳建佾部分除了學員來轉述之外，有無向陳
      建佾本人求證過？）（98年 2月）19號那時候我們還不知
      道會收幾個，所以我們還在討論是要打七折還是打八折給
      他們，最後股東會決議是打七折。要把七折的決議告訴陳
      建佾之前他就請學生來說他不教了，所以就沒有再發給他
      了。（所以19號以前本來應該分給 B班教練的學生你們也
      暫時沒有分給陳建佾要等股東會決議？）是。我本來說
      42A就要開始執行，但事實上42A還是有發給上訴人等，
       42B我們並不是不發給他，只是折扣還要經過股東會決議
      討論」，「（負責人打電話給彭統賢、賴世家的時間與地
      點為何？）是在駕訓班，時間我只知道是 42B開訓後兩天
      ，因為他們那天人不在，所以才打電話」「（ 42B有學員
      告訴櫃台人員指陳建佾不教的時間點為何？）就是 42B開
      訓當天」「（你是否記得那位學員的名字？）（證人看資
      料後庭呈資料）是張譽馨，另一位賴世家的學生吳堯函」
      「（吳堯函是何時告訴你的？）開訓後兩天，他是十九號
      以後才報名的，確實時間要看收據」等語（原審卷，頁87
      至99）；核與證人吳堯函證述：「我指明賴教練教，第一
      天的時候並沒有所謂教育訓練，我忘了第一天還是第二天
      有跟賴教練說話，他主動說與駕駛訓練班有一些問題，所
      以不教，事後頭髮白白的與主任都跟我說賴教練不教」及
      證人張馨譽證陳：「他教我的時候，有跟我說有一些狀況
      可能之後會離職，所以預先跟我講，他所講的狀況是說，
      駕駛訓練班不會再排學生給他，說我如果沒有指定他，也
      不會教到我，至於事後主任教我的時候並未提到此部分」
      等語大致相符（本院卷，頁87、88）；佐以被上訴人所提
      42期 B班學員張譽馨、吳堯函之更換教練申請表均記載更
      換教練事由為「教練要離職，不教」，有更換教練申請表
      可稽（審查卷，頁68），98年度學員更換教練紀錄表亦有
      相同記載（審查卷，頁62）。本件既為上訴人等自行或透
      過證人張馨譽、吳堯函對被上訴人表示不願繼續任教，則
      兩造間之僱傭關係雖不當然因之而消滅，然被上訴人為減
      少學員因此衍生更換教練之不必要困擾，而暫未安排學員
      與上訴人等，難謂與前開勞動基準法第14條第1項第5款「
      不供給充分工作」之規定相符合。
    3.至證人即被上訴人離職員工黃婉珺雖證稱，伊任職時擔任
      櫃臺員工，曾負責分配學生，98年1、2月份有一期被上訴
      人告知不要排給被繼承人陳建佾，該期是B班，下一期A班
      則告知不要排給上訴人彭統賢與賴世家，惟並未告知原因
      ，伊也沒有問等語，惟質之證人黃婉珺則證陳：「（負責
      人叫你不要排的原因是你猜測或是負責人有無告訴過你，
      或是你有無向負責人求證過？）我都沒有去問。是我自己
      認為因為他們沒有簽，所以負責人就叫我不要排課給他們
      」、「（你為何會這麼想？有無其他事實導致你這麼想？
      ）沒有。」（原審卷，頁89背面）。況依證人黃婉珺證述
      原證4、5的課表（即42期B班、43期A班）均為伊所排，被
      上訴人負責人要求不要排給上訴人等陳建佾的是原證 4即
      42 期B班，然其復自陳僅任職至98年2月28日，惟43期A班
      開訓時間則為98年3月10日，經原審提示43期A班課表後，
      證人黃婉珺始改口稱「應該我有記錯43期 A的時間」云云
      ，並證稱「（你剛剛說上訴人等陳建佾的事情之後緊接著
      是負責人要你不要排給原告彭統賢、賴世家，所以時間點
      應該是接著42期B之後的43期A？）那應該是我有記錯時間
      」、「（你究竟有無聽到被上訴人負責人叫你不要排給上
      訴人等彭統賢及賴世家？）我知道上訴人等彭統賢及賴世
      家沒有簽，所以我認為下一期就不要排給他們，那時應該
      還沒有到排課的時間」、「（所以負責人究竟有無跟你這
      樣講？抑或是你自己想的？）43期 A的部分應該是我自己
      判斷的」云云（原審卷，頁93）。綜觀上開證詞，證人黃
      婉珺初堅稱因上訴人等拒絕簽教學守則，被上訴人指示伊
      不要排課給上訴人等 3人，惟經深入訊問後，證人黃婉珺
      始坦承所謂負責人指示不分配學員係因上訴人等未簽教學
      守則云云僅係出於其個人臆測，且伊因已離職根本未參與
      43期 A班排課，更無所謂負責人指示伊不要排課給原告賴
      世家、彭統賢之事，顯見證人黃婉珺之證言不實。又由證
      人黃婉珺就43期 A班排課經過之證言錯誤並非單純因時間
      記憶錯誤而誤認伊有參與而已，而係就「負責人指示勿排
      課予上訴人等賴世家、彭統賢」，「負責人指示不排課之
      原因係因上訴人等 3人未簽教學守則」等從未發生之事主
      動為積極肯定之證詞，足認證人黃婉珺立場明顯偏頗上訴
      人等，其證詞要屬無從採信。又證人廖美華雖證述，開會
      當天被上訴人曾表示不簽教學守則就就不分學員，且嗣後
      確未分配學生與上訴人等云云，然前開事實已為兩造所不
      否認，惟證人廖美華並未進一步證述其間之原委，是上開
      證述尚難據以為上訴人等有利之認定。
    4.綜上，依證人楊昭娟、張馨譽及吳堯函之證詞及所卷附證
      據，上訴人等既自行或透過證人張馨譽、吳堯函對被上訴
      人表示不願繼續任教，則兩造間之僱傭關係雖不因之而消
      滅，然究與勞動基準法第14條第1項第5款規定之「不供給
      充分工作」不符，從而，上訴人等以該事實於98年 3月間
      以存證信函主張依勞動基準法第14條第5、6款終止勞動契
      約，即屬無據。
（二）上訴人等請求資遣費、積欠工資、未休特別休假折算工資
      ，有無理由？
    1.資遣費部分：
      按資遣費之請求，係以雇主依勞動基準法第11條、第13條
      但書，或勞工依同法第14條終止勞動契約時，始有其適用
      ，此觀勞動基準法第16、17條之規定自明。本件上訴人等
      終止僱傭契約既非合法，則上訴人等請求被上訴人給付資
      遣費即屬無據，應予駁回。
    2.積欠工資部分：
      上訴人等請求被上訴人給付離職前短少之工資部分，無非
      以上訴人等於98年 2月19日以後即未獲分配學員，然仍繼
      續打卡上班，被上訴人並未給薪等情為據。惟查，上訴人
      等既為按件計酬之勞工，依每期教授學員之人數領取薪資
      ，並非其打卡出勤被上訴人即有給付薪資之義務，而被上
      訴人於42期 B班未再分配學員與上訴人等並無不法，已如
      上述，因而上訴人等自42期 B班起既未教授學員，則依兩
      造約定之計薪方式，被上訴人於98年2月19日42期B班開課
      後未支付上訴人等薪資，即無不合，從而，上訴人等請求
      離職前短少之工資，亦屬無據。
    3.未休特別休假折算工資部分：
     （1）按「勞工在同一雇主或事業單位，繼續工作滿一定期
          間者，每年應依左列規定給予特別休假：一、一年以
          上三年未滿者七日。二、三年以上五年未滿者十日。
          三、五年以上十年未滿者十四日。四、十年以上者，
          每一年加給一日，加至三十日為止」，又「特別休假
          因年度終結或終止契約而未休者，其應休未休之日數
          ，雇主應發給工資」，勞動基準法第38條、勞動基準
          法施行細則第24條第 3款分別定有明文。另因勞動基
          準法就上開規定並未明文排除按件計酬勞工之適用，
          故上訴人等提出上開主張，難謂無據。
     （2）惟按「勞工在同一雇主或事業單位，繼續工作滿一定
          期間者，每年應依左列規定給予特別休假：…」、「
          特別休假日期應由勞雇雙方協商排定之」、「本法第
          38條之特別休假，依左列規定：…二、特別休假日期
          應由勞雇雙方協商排定之。三、特別休假因年度終結
          或終止契約而未休者，其應休未休之日數，僱主應發
          給工資」，勞動基準法第38條、勞動基準法施行細則
          第24條第2、3款分別定有明文。可見特別休假目的乃
          在確保勞工有休息、娛樂以及發揮潛力之機會。因此
          ，勞工在同一雇主或事業單位，繼續工作滿一定期間
          ，當然發生特別休假之權利。其權利之行使即「日期
          之指定」，依勞動基準法施行細則第24條第 2款之規
          定，應由勞雇雙方協商排定之，以免影響公司行號營
          運之正常作業。勞工未依規定休畢應休日數，應屬其
          權利之放棄（參見司法院83年 6月16日（83）院台廳
          民一字第 11005號函之研究意見）。解釋上，勞工已
          請求特別休假卻遭雇主拒絕，或客觀上勞工不可能使
          用該特別休假，致於年度終結或終止契約而未休者，
          始能請求雇主給付未休特別休假之工資。而勞工請求
          給付不休假工資，即應就其債權發生之事實，即不休
          假原因之所在，負有舉證之責（最高法院90年度台上
          字第1017 號判決參照）。
     （3）本件上訴人等之終止僱傭契約並不合法，已如上述，
          又上訴人請求之98年度未休特別休假之折算工資，縱
          其等主張於98年度有未休特別休假之情事屬實，然上
          訴人自應就其未休特別休假係「遭雇主拒絕」或「客
          觀上勞工不可能使用該特別休假」等可歸責於雇主之
          原因，負舉證之責。惟因於98年2月19日之42期B班開
          課後，被繼承人陳建佾、上訴人賴世家各只有教授1
          名學員、上訴人彭統賢則無學員，其自可安排特別休
          假，惟其等並未安排，復未證明該段期間有請求特別
          休假「遭雇主拒絕」或「客觀上勞工不可能使用該特
          別休假」等可歸責於雇主之情事，從而，原告主張被
          告應給付其未休特別休假工資，尚無依據，不足採信
          ，應予一併駁回。
六、綜上所述，上訴人等請求被上訴人應給付陳忠臺、陳涂秀鳳
    6萬5772元、彭統賢9萬8548元、賴世家 8萬2392元，並自起
    訴狀繕本送達翌日起至清償日止，按年息 5％計算之利息為
    無理由，應予駁回。原審為上訴人敗訴之判決，並無不合。
    上訴人上訴，求予廢棄改判，為無理由，應予駁回。
七、本件因事證已臻明確，兩造其餘爭點及攻擊、防禦方法暨所
    為之立證，與判決之結果不生影響，無庸再逐一予以論究，
    併予敘明。
八、據上論結，本件上訴為無理由，依民事訴訟法第436條之1第
    3項、第449條第1項、第78條，判決如主文。
中    華    民    國    100  年    8    月    24      日
                  勞工法庭    審判長法  官   郭美杏
                                    法  官   汪怡君
                                    法  官   曾益盛
以上正本係照原本作成。
本判決不得上訴。
中    華    民    國    100  年    8    月    24      日
                                    書記官   蔡雲璽